臺灣臺中地方法院民事裁定  
                                    109年度重訴字第638號
原      告  徐亦增  
訴訟代理人  王翼升律師
            廖泉勝律師
            劉桂君律師
被      告  中國信託創業投資股份有限公司

法定代理人  王志剛  
訴訟代理人  賴盛星律師
複  代理人  程才芳律師
上列當事人間債務人異議之訴事件，原告為訴之追加，本院裁定
如下：
    主  文
原告關於追加「確認徐亦增與被告間於民國104年5月29日所成立
之股權投資協議書契約關係不存在。」之訴部分駁回。
    理  由
一、按「訴狀送達後，原告不得將原訴變更或追加他訴。但有下
    列各款情形之一者，不在此限：一、被告同意者。二、請求
    之基礎事實同一者。三、擴張或減縮應受判決事項之聲明者
    。四、因情事變更而以他項聲明代最初之聲明者。五、該訴
    訟標的對於數人必須合一確定時，追加其原非當事人之人為
    當事人者。六、訴訟進行中，於某法律關係之成立與否有爭
    執，而其裁判應以該法律關係為據，並求對於被告確定其法
    律關係之判決者。七、不甚礙被告之防禦及訴訟之終結者。
    」民事訴訟法第255條第1項定有明文。
二、本件原告以被告執中華民國仲裁協會107仲聲忠字第42號仲
    裁判斷書（下稱系爭仲裁判斷）、本院108年度仲執字第6號
    裁定、109年度抗字第31號裁定及臺灣高等法院臺中分院109
    年度非抗字第243及323號裁定（下合稱系爭准許執行裁定）
    為執行名義，聲請對原告之財產為強制執行，經本院109年
    度司執字第128362號執行事件（下稱系爭執行事件）受理，
    而原告主張有強制執行法第14條規定之事由而提起債務人異
    議之訴，原聲明求為：「本院108年度仲執字第6號強制執行
    事件所為之強制執行程序應予撤銷。」之判決。嗣於訴狀繕
    本送達後更正聲明並為訴之追加，而聲明求為：「甲、先位
    聲明：㈠被告不得依系爭仲裁判斷、系爭准許執行裁定之執
    行名義（下合稱系爭執行名義）對原告為強制執行。㈡系爭
    執行事件所為之強制執行程序應予撤銷。㈢確認徐亦增與被
    告間於民國104年5月29日所成立之股權投資協議書契約關係
    不存在。乙、備位聲明一：㈠系爭執行名義主文所載『原告應
    共同給付被告新台幣（下同）9000萬元，及王彥森自107年1
    0月25日起、黃榆驊自107年8月8日起、謝函蓉自107年8月23
    日起、黃若淳自107年8月6日起、徐凡凱自107年8月31日起
    、徐亦增自107年8月31日起至清償日止，按年息5％計算之利
    息；其中原告就其應給付部分，應連帶給付之，准予強制執
    行』，於被告移轉豐禾健康蔬果股份有限公司（下稱豐禾公
    司）股權77萬1429股予原告，始得執行主文所載『原告應連
    帶給付被告7714萬2900元』，另主文所載逾上開金額部分（
    即1285萬7100元）不得對原告強制執行。㈡系爭執行事件所
    為之強制執行程序應予撤銷。㈢被告應移轉豐禾公司股權予
    王彥森、黃榆驊、謝函蓉各12萬8572股及黃若淳、徐凡凱、
    徐亦增各12萬8571股。丙、備位聲明二：㈠系爭執行名義主
    文所載『原告應共同給付被告9000萬元，及王彥森自107年10
    月25日起、黃榆驊自107年8月8日起、謝函蓉自107年8 月23
    日起、黃若淳自107年8月6日起、徐凡凱自107年8 月31日起
    、徐亦增自107年8月31日起至清償日止，按年息5％計算之利
    息；其中原告就其應給付部分，應連帶給付之，准予強制執
    行』，於被告移轉豐禾公司股權90萬股予原告，始得執行主
    文所載『原告應連帶給付被告9000萬元。』㈡系爭執行事件所
    為之強制執行程序應予撤銷。㈢被告應移轉豐禾公司股權予
    原告每人各15萬股。」之判決。被告則不同意原告為訴之追
    加。經查，原告係主張有強制執行法第14條所定之事由而提
    起債務人異議之訴，是本件訴訟標的為原告之債務人異議形
    成權。又原告起訴後為訴之追加，除追加被告不得依系爭執
    行名義對原告為強制執行外，並追加備位聲明一、備位聲明
    二，嗣並再就先位之訴部分追加「㈢確認徐亦增與被告間於
    民國104年5月29日所成立之股權投資協議書契約關係不存在
    。」（下稱系爭追加）之聲明。核原告為訴之追加前、及先
    位之訴追加被告不得依系爭執行名義對原告為強制執行，與
    追加備位聲明一、備位聲明二部分，均係主張有強制執行法
    第14條規定之事由，得以債務人異議之訴排除系爭執行名義
    之效力。而原告就先位之訴所為系爭追加之訴，則係主張徐
    亦增與被告間就系爭仲裁判斷之基礎法律關係即104年5月29
    日股權投資協議書有無效之事由存在，是系爭追加之訴，與
    原告追加前及其餘追加部分所主張之基礎事實顯不相同，且
    兩者之主要爭點並無共同性，訴訟資料無從互為援用，其請
    求之基礎事實顯非同一，並顯有礙被告之防禦及訴訟之終結
    ，且無其他符合民事訴訟法第255條第1項第3至6款之情事，
    被告既表明不同意原告為訴之追加，則原告所為系爭追加顯
    不合法，不應准許。爰裁定如主文所示。
中　　華　　民　　國　　111 　年　　4 　　月　　15　　日
                  民事第二庭    法　官　呂麗玉
以上正本係照原本作成
如不服本裁定應於送達後10日內向本院提出抗告狀，並繳納抗告
費新臺幣1,000元。
中　　華　　民　　國　　111 　年　　4 　　月　　15　　日
                                書記官　巫偉凱